# 请教各位高人指点：关于股份支付的两个问题（一）

提问人：ladxiao 时间：2011-07-11 11:23:23
1 、 2010 年企业会计准则讲解P193通常情况下，股份支付协议生效后，不应对其条款和条件随意修改，但当股票除权、除息或其他原因需要调整行权价格或股票期权数量。 我理解为： 在等待期分摊期权费用时所引用的权益工具公允价值应采用调整后的行权价格（即B-S模型输入的变量包括期权的行权价格），与此对应股票期权数量也应用调整后的。 目前已实施股权激励中大部分企业在实施过程中都会因利润分配事项调整行权价格和股票期权数量， 不解之处：伊利股份期权计划，公司授予激励对象5,000 万份期权，期权的行权价为13.33 元/股； 2007 年 6 月 26 日公司 2006 年度利润分配后期权行权价格调整为13.23 元/股； 2007 年 11 月 20 日“伊利CWB1”认股权证行权后，公司期权数量调整为64,479,843 份，行权价格调整为12.05元/股。 ¢ 伊利股份本次期权激励计划的授予数量为 5000 万份，期权费用的总金额就是14.779元/份×5000万份＝7.3895亿元 各年费用和资本公积数额表年份
属于25%
属于75%
当期费用 2006 2,024,520.55 3,036,780.82 5,061,301.37 2007 182,712,979.45 277,106,250.00 459,819,229.45 2008 274,069,469.18 274,069,469.18 合计
184,737,500.00 554,212,500.00 738,950,000.00 为何伊利仍采用期权激励计划中的行权价和期权数 5000 万份，而不用调整后的？

回答人：chenyiwei
一般掌握的口径是：当标的股票除权、除息后，按照交易所的《权证管理办法》等业务规则规定的调整后行权价格计算公式对权证的行权价格进行相应调整的，并不代表权益工具的公允价值（合计公允价值，不是单位公允价值）、或者权益工具的条款和条件发生变化，因此不会影响股份支付的总体费用确认。 类似地，对于发行可转债的上市公司，转股价格或者权证行权价格因标的股票除权、除息而相应调整时，也不认为转换权不属于权益工具。
例如：《上海证券交易所权证管理暂行办法》（ 2005 年 7 月 18 日发布）的相关规定：
第三十四条 标的证券除权、除息的,权证的发行人或保荐人应对权证的行权价格、行权比例作相应调整并及时提交本所。
第三十五条 标的证券除权的,权证的行权价格和行权比例分别按下列公式进行调整: 新行权价格＝原行权价格×(标的证券除权日参考价/除权前一日标的证券收盘价)； 新行权比例＝原行权比例×(除权前一日标的证券收盘价/标的证券除权日参考价)。
第三十六条 标的证券除息的,行权比例不变,行权价格按下列公式调整: 新行权价格＝原行权价格×(标的证券除息日参考价/除息前一日标的证券收盘价)。